Iván Andrés Trujillo Abella

☑ ivantrujillo1229@gmail.com

🕜 it-ces

https://ai-page.readthedocs.io/

J 3004967581

Información General

Soy economista, cumpliendo requisito de inglés para optar por título de maestría en inteligencia artificial en Javeriana, cuento con amplia experiencia en análisis de datos en diferentes sectores; educación, salud y finanzas, también impartiendo cursos de estadística, programación y análisis de datos en general, actualmente me encuentro estudiando e implementando computación evolutiva para mejorar el desempeño de las redes neuronales en el contexto financiero. En el sitio Web (en construcción) podrá encontrar los slides y el código de algunas clases y proyectos.

Experiencia laboral

2014 – 2015 Monitor de miroeconomía en Universidad Surcolombiana

> Orientación de clases complementarias en los cursos de microeconomía y equilibrio general

2018 – 2020 Científico de datos e instructor en el Departamento de investigación de la facultad de salud en Universidad Surcolombiana.

Acompañamiento en los procesos de investigación de los grupos de investigación de la facultad, como en la estructuración del diseño de investigación, el preprocesamiento de los datos y la implementación de diferentes modelos estadísticos y de machine learning para el modelamiento bioestadístico.

➤ Diseño e instrucción de cursos en el área de análisis de datos tanto en los pregrados como postgrados de la facultad

> Desarrollo y seguimiento de modelos de machine learning para el sector fianciero en el seguimiento y otorgamiento de crédito.

2022 – · · · · **Instructor** en Bogotá Institute of technology (BIT):

> Orientación y diseño de contenido temático para el desarrollo de bootcamps en programación y machine learning para el sector empresarial.

2023 – · · · Instructor en Corporación universitaria iberoamericana:

> Orientación y diseño de contenido temático para el desarrollo de diplomados en análisis de datos y programación para el sector empresarial.

2024 – 2024 **Profesor** en Universidad ECCI:

Instrucción en cursos relacionados con estrategia, toma de decisiones y economía.

2024 – · · · Profesor en 4Geeks Latam:

> impartiendo el Bootcamp de ciencia de datos

Educación

2013 - 2010

■ Pregrado, Universidad Surcolombiana Economía Trabajo de grado: Principales causas de muerte en agricultores en colombia

2021 – Optando por el título

- Maestría, Inteligencia artificial, Pontificia Universidad javeriana Trabajo de grado: Genetic Annealing neural network to predict bankruptcy in colombia.
- 2024 · · · Maestría, Economía, Universidad de los Andes (ciclo avanzado)

Research Publications

Journal Articles

- I. A. Trujillo-Abella and C. F. Orjuela-Yacué, "Principales causas de muerte de agricultores en colombia periodo 2010-2016," *Revista de la Universidad Industrial de Santander. Salud*, vol. 52, no. 1, pp. 41–49, 2020.

 *Ourl: https://www.redalyc.org/journal/3438/343864477006/343864477006.pdf.
- J. E. Vargas-Vargas, C. E. Jiménez-Canizales, I. A. Trujillo-Abella, R. Ordoñez-Chavarro, and A. Zamora-Suárez, "Intoxicaciones agudas por sustancias químicas en ibagué, colombia en el año 2014; determinación de factores de riesgo para el evento de hospitalización," *Revista de la Universidad Industrial de Santander. Salud*, 2019. **©** URL: https://api.semanticscholar.org/CorpusID:181659834.

Habilidades

Habilidades no cognitivas

- Atención al detalle
- **■** Perseverancia
- Liderazgo y trabajo en equipo

Economía

- Microeconomía y teoría de juegos
- **Econometría**
- **■** Modelos financieros

Estadística

- Simulación
- Estadística multivariada

Inteligencia artificial

Machine learning:

Arboles de decisión, máquina de soporte vectorial, k-means, PCA, redes neuronales entre otros...

Optimización:

Algoritmos genéticos, Ant colony optimization, Grey Wolf optimizer entre otros...

Habilidades (continued)

Code

■ Software:

Python, R, Stata, LTEX, HTML, css

Other

Git, Github, Ubuntu, World Bank Data, Estadísticas vitales (DANE)...